臺灣臺南地方法院刑事判決　　　　　　100年度交易字第150號
公　訴　人　臺灣臺南地方法院檢察署檢察官
被　　　告　郭清源
上列被告因公共危險案件，經檢察官提起公訴（100 年度偵字第
3707號），本院受理後被告為有罪之陳述，裁定依簡式審判程序
審理，並判決如下：
    主  文
郭清源服用酒類，不能安全駕駛動力交通工具而駕駛，累犯，處
有期徒刑壹年。
    事實及理由
一、犯罪事實：
（一）郭清源前有6 次酒後駕車之公共危險前科，最近一次於民
      國98年間，經本院以98年度交簡上字第84號判決判處有期
      徒刑10月確定，於99年5 月29日縮刑期滿執行完畢（於本
      案構成累犯）。
（二）詎郭清源猶不知悔改，明知酒精成分對人之意識能力具有
      不良影響，及酒後駕車對一般往來之公眾及駕駛人自身皆
      具有高度危險性，既漠視自己安危，尤枉顧公眾安全，而
      於100 年2 月14日下午2 時許起至同日晚上8 時許止，在
      臺南市麻豆區安業里友人家中飲用高粱酒1 瓶後，明知已
      不能安全駕駛動力交通工具，仍不顧大眾行車之公共安全
      ，於同日晚上10時許，酒後騎乘車號MPO-916 號重型機車
      欲返回住處，於同日晚上11時20分許，其行經臺南市下營
      區臺19甲線中營里某便利商店時下車購買飲料，與店員發
      生爭執後騎車離開該便利商店，因店員報警處理，郭清源
      於翌（15）日凌晨騎至臺19甲線8.8 公里處時為警攔查，
      並於當日凌晨0 時7 分許對郭清源進行吹氣測試，測得吐
      氣酒精濃度高達每公升1.09毫克，因而查獲上情。
二、證據：
（一）被告於警詢及本院審理時之自白。
（二）刑法第185 條之3 案件測試觀察紀錄表、臺南市政府警察
      局麻豆分局道路交通事故當事人酒精測定紀錄表各1 紙。
三、核被告郭清源所為，係犯刑法第185 條之3 服用酒類，致不
    能安全駕駛動力交通工具而駕駛罪。被告有事實及理由欄所
    載之犯罪、科刑及執行紀錄，此有臺灣高等法院被告前案紀
    錄表1 份附卷可證，其於有期徒刑執行完畢5 年內，故意再
    犯有期徒刑以上之本罪，為累犯，應依刑法第47條第1 項之
    規定加重其刑。爰審酌被告前已有6 次酒後駕車之公共危險
    犯行，竟不知記取教訓，再度飲酒後駕車，顯見其素行並非
    良好、漠視他人生命、身體、財產安全，形如道路上游走之
    不定時炸彈、又其酒後駕駛重型機車於道路上行駛，嚴重危
    害行車安全，並考量被告之智識程度（高中肄業）及犯後坦
    承犯行之態度等一切情狀，量處如主文所示之刑，以示懲儆
    。
據上論斷，應依刑事訴訟法第299 條第1 項前段、第273 條之1
第1 項、第310 條之2 、第454 條第1 項，刑法第185 條之3 、
第47條第1 項，刑法施行法第1 條之1 第1 項、第2 項但書，判
決如主文。
本案經檢察官吳坤城到庭執行職務。
中    華    民    國   100    年    4     月    29    日
                        交通法庭  法  官  鄭燕璘
以上正本證明與原本無異。
如不服本判決應於收受本判後10日內向本院提出上訴書狀，並應
敘述具體理由。其未敘述上訴理由者，應於上訴期間屆滿後20日
內向本院補提理由書狀（均須按他造當事人之人數附繕本）「切
勿逕送上級法院」。
                                  書記官  蔡明峰
中    華    民    國   100    年    4     月    29    日
附錄本案論罪科刑法條全文：
刑法第185條之3：
服用毒品、麻醉藥品、酒類或其他相類之物，不能安全駕駛動力
交通工具而駕駛者，處1 年以下有期徒刑、拘役或科或併科15萬
元以下罰金。